【裁判字號】    99,簡上,110
【裁判日期】    991012
【裁判案由】    詐欺
【裁判全文】
臺灣士林地方法院刑事判決             99年度簡上字第110號
上  訴  人  臺灣士林地方法院檢察署檢察官
被      告  丙○○
上列上訴人因被告詐欺案件，不服本院民國99年5月19日99年度
審簡字第608號第一審刑事簡易判決（臺灣士林地方法院檢察署
檢察官起訴書案號：99年度偵字第1600號），提起上訴，本院管
轄第二審之合議庭判決如下：
    主  文
上訴駁回。
    理  由
一、本案經本院審理結果，認第一審判決以被告丙○○所為係犯
    刑法第30條第1 項前段、第2 項、第28條、第339 條第1 項
    之幫助共同犯詐欺取財罪，處有期徒刑三月，如易科罰金，
    以新臺幣（下同）1,000 元折算1 日，其認事、用法及量刑
    均無不當，應予維持，除引用第一審刑事簡易判決記載之犯
    罪事實、證據及理由（如附件）外，另更正及補充如下：
    (一)事實及理由欄一第9 行所載「基於幫助詐欺取財之犯意」
      應更正為「基於幫助詐欺取財之不確定故意」。
    (二)事實及理由欄一第11行所載「98年11月底某日」，應更正
      為「98年11月底或12月1 日」。
    (三)事實及理由欄二，證據部分補充：被告丙○○於本院準備
      程序及審理時之自白。
    (四)事實及理由欄六，引用法條部分，應於「刑法第30條第1
      項前段、第2 項」之後，補載「第28條」。
二、檢察官上訴意旨略以：原審諭知被告丙○○幫助共同詐欺取
    財罪，而論處有期徒刑3 月，緩刑2 年，並應於判決確定之
    日起陸個月內，向被害人乙○○支付新臺幣壹萬伍仟元之財
    產上損害賠償罪刑之判決，固屬卓見。惟被告能預見將金融
    機構帳戶提供不熟識之人使用，可能用以幫助詐騙集團作為
    收取他人款項之用，以遂行詐欺犯行，竟基於幫助詐欺之不
    確定故意，於98年10、11月間某日，在不詳地點提供其友人
    郭佳彬所有( 上訴書誤載為丙○○所有，應予更正) 中國信
    託商業銀行股份有限公司（下稱中國信託銀行）士林分行帳
    號000000000000號帳戶予該詐騙集團。而取得上開帳戶資料
    之人及與其所屬之詐騙集團，共同基於意圖為自己不法所有
    之犯意聯絡，於98年11月20日20時30分許，以電腦連線登入
    網際網路，在「KIKI小舖」網站上，虛偽刊載販賣化妝品商
    品之訊息，致被害人甲○○於瀏覽網頁後不疑有他，分別標
    購上揭商品，並先後於98年11月24日21時27分、21時32分、
    21時35分、22時26分、22時26分匯款18,000元、23,000元、
    8,000 元、29,000元、1,000 元至上開帳戶內，而旋遭提領
    。嗣被害人於匯款後遲未取得商品，始知被騙，而報警處理
    ，為警循線查悉上情。此部分與本件為一行為觸犯數法益，
    為想像競合犯，屬裁判上之一罪。依審判不可分原則，該案
    應為起訴效力所及，原審未就斟酌審判，難認原判決允當，
    請撤銷原判決，就被告另涉之詐欺罪另為適當之判決。
二、惟查，被告丙○○本院準備程序時供稱：我是在11月19日先
    向郭佳彬借中國信託銀行的提款卡及密碼並交給詐欺集團成
    員，因為當時我有先問他們可否用富邦銀行提款卡，他們說
    一定要中國信託提款卡，但當時銀行快下班了，我就打電話
    給郭佳彬約當天即11月19日下午3 時許去他家樓下拿，後來
    我就馬上拿給詐騙集團成員；之後大約在12月1 日我再看報
    紙打不同的電話，來的人也不一樣，這一次我是拿我的富邦
    銀行提款卡給他們，我確定我是分兩次交付，一次是在11月
    19日，一次是在12月1 日等語( 見本院卷第18頁) ；而被告
    於本院審理時亦供稱：我因為要應徵送菸酒的工作，對方說
    他們只用中國信託銀行的帳戶，我就向郭佳彬借用中國信託
    銀行士林分行提款卡，於98年11月19日在板橋館前路錢櫃
    KTV 交給對方，之後我又應徵不同公司也是送菸酒工作，將
    我開戶的富邦銀行社子分行提款卡於98年11月底或12月1 日
    ，在板橋市○○路錢櫃KTV 交給一個業務員，他說要先開戶
    看看是不是警示帳戶，我有告訴對方提款卡密碼，這兩次來
    的是同一部車，但是不同的人來向我拿提款卡的等語( 見本
    院99年9 月28日審判筆錄) 。互核被告上開之供詞，足認其
    係於98年11月19日先將郭佳彬所有之中國信託銀行提款卡及
    密碼交予詐欺集團成員而幫助該詐欺集團遂行詐欺取財犯行
     (此部分係檢察官認為與原判決有裁判上一罪關係而請求併
    案審理) ，再於98年11月底或12月1 日將再其所有之富邦銀
    行提款卡及密碼交予詐欺集團成員而幫助該詐欺集團遂行詐
    欺取財犯行( 此部分即原判決部分) ，而被告二次犯行係於
    不同之時間，分別向不同之公司成員以電話應徵工作，進而
    先將其友人郭佳彬所有之提款卡及密碼交予詐欺集團成員，
    再將自己所有之提款卡及密碼交予詐欺集團成員，期間相差
    約十天之久，足認其二次之犯行，犯罪手段及所犯罪名雖屬
    相同，惟係分別起意，顯為數罪之關係，因此尚難認其二次
    之犯行有想像競合之裁判上一罪關係，亦即檢察官請求併案
    審理部分非原起訴效力所及，上訴人即檢察官以本院就請求
    併案審理部分未及斟酌審判，原判決難認允當為由，提起上
    訴，為無理由，應予駁回。至於被告於98年11月19日將其友
    人郭佳彬所有之中國信託銀行提款卡、密碼交予詐欺集團而
    幫助詐欺之犯行，本院無從併予審理，已如前述，此部分應
    退由檢察官另為適法之處理，附此敘明。
據上論斷，應依刑事訴訟法第455條之1第1項、第3項、第364條
、第373條、第368條，判決如主文。
本案經檢察官曾勁元到庭執行職務。
中    華    民    國    99    年    10    月    12    日
                  刑事第四庭審判長法  官  李育仁
                                  法  官  謝佳純
                                  法  官  徐文瑞
以上正本證明與原本無異。
本件不得上訴。
                                  書記官  蔡雨呈
中    華    民    國    99    年    10    月    12    日

司法院資訊處製作；財團法人民間司法改革基金會備份。
